臺灣高等法院高雄分院民事裁定　　　　　 96年度抗字第205號
抗　告　人　　甲○○
兼法定代理人　乙○○
上列抗告人因與相對人丙○○間假處分事件，對於民國96年5 月
17日台灣高雄地方法院96年度裁全字第4020號所為裁定，提起抗
告，本院裁定如下：
    主  文
抗告駁回。
抗告訴訟費用由抗告人連帶負擔。
    理  由
一、抗告意旨略以：相對人所爭執之停車位，業已向原審法院高
    雄簡易庭95年度雄簡字第9701號提起請求返還停車位等事件
    ，經該院於民國96年2 月8 日判決駁回原告陳美珠之訴，即
    屬已有確定裁判不認相對人權利之存在，除相對人已提起再
    審之訴請求廢棄該判決外，自無再就已確定判決，聲請假處
    分之餘地。是相對人就同一事件，對其已於95年10月30 日
    出賣與第三人陳美珠之停車位，聲請假處分，不應准許，原
    裁定准予假處分，於法未合云云。
二、債權人就金錢以外之請求因請求標的之現狀變更，有日後不
    能強制執行，或甚難強制執行之虞，欲保全強制執行者，得
    聲請假處分，民事訴訟法第532 條定有明文。又假處分僅為
    保全強制執行方法之一種，苟合於上開假處分條件，並經債
    權人敘明假處分之原因存在，法院即得為准許假處分之裁定
    。本件相對人於原法院主張：伊於86年2 月12日將高雄市前
    金區9688號建物之應有部分萬分之35暨如原裁定附表所示停
    車位（下稱系爭停車位）出售予抗告人之被繼承人康明銓，
    並於同年4 月15日辦妥建物所有權移轉登記，將上開應有部
    分併入康明銓所有同地段9652號建物之共同使用部分之權利
    範圍內。嗣於93年5 月間，康明銓向伊表示其罹病，不想再
    擁有該車位，要求伊退款，並將系爭停車位之證明書退還予
    伊，惟康明銓尚未將系爭停車位之應有部分所有權移轉登記
    予伊，即於同年11月5 日死亡，並由抗告人共同繼承上開建
    物，經伊多次請求抗告人交付系爭停車位並移轉該停車位之
    應有部分，抗告人均未配合辦理，為保全強制執行，因而聲
    請假處分，原裁定依首開規定，命供擔保後為假扣押，核無
    不合。
二、按所謂同一事件，必同一當事人就同一法律關係而為同一請
    求，若此三者有一不同，即不得謂為同一事件。查原審法院
    高雄簡易庭95年度雄簡字第9701號返還停車位等事件，係訴
    外人陳美珠以其自相對人受讓系爭停車位及對抗告人之請求
    權，而起訴請求抗告人應將坐落高雄市○○段668-12地號土
    地上之建物即建號9688號門牌號碼高雄市前金區○○○路12
    3 號等公共設施，應有部分萬分之35，權利範圍各1/2 ，辦
    理共有權移轉登記予陳美珠。而本件假處分係相對人主張其
    對於抗告人有交付系爭停車位及移轉該停車位應有部分之請
    求權，經其多次請求履行，抗告人均未配合辦理，為保全強
    制執行，因而聲請假處分，其本案訴訟之當事人係相對人與
    抗告人；而上開原審法院高雄簡易庭95年度雄簡字第9701號
    返還停車位等事件之當事人係訴外人陳美珠與抗告人，當事
    人並非同一，自非同一事件。抗告人主張本件相對人係就已
    判決確定之同一事件聲請假處分云云，即非可採，其據以對
    原裁定聲明不服，不能認為有理由。
三、據上論結，本件抗告為無理由，依民事訴訟法第495條之1第
    1 項、第449 條第1 項、第95條、第85條第2 項，裁定如主
    文。
中　　華　　民　　國　　96　　年　　8 　　月　　27　　日
                              民事第四庭
                                  審判長法官   蔡文貴
                                  法      官   黃科瑜
                                  法      官   徐文祥
以上正本證明與原本無異。
本件不得再抗告。
中　　華　　民　　國　　96　　年　　8 　　月　　28　　日
                                  書  記  官   陳金卿
